# 应收票据分类到以公允价值计量且其变动计入当期损益其他综合收益的金融资产的账务处理

提问人：zzhu123 时间：2019-06-12 15:19:00
陈版主您好!
在开始实施新金融准则后，本公司将应收票据指定为” 应收票据分类到以公允价值计量且其变动计入当期损益其他综合收益的金融资产”。新金融准则在具体科目上没有明确说明，想请教一下如下几个问题：
1 、公司收到客户的银行承兑汇票，汇票的公允价值与面值差异，是不是直接计入其他综合收益-其他债权投资公允价值变动，不计入损益？ 2 、公司将银行承兑汇票背书转让给供应商，汇票的面值和应付账款相等，但汇票的公允价值与供应商的应付账款不等，其差额是计入那个损益科目呢，是应计入投资收益还是那个科目？ 3 、公司将银行承兑汇票背书转让给供应商，转出时点该汇票的已经计入的其他综合收益（面值与公允价值的差异），是计入那个损益科目呢，是应计入投资收益、公允价值变动损益，还是那个科目？
谢谢！

回答人：chenyiwei
1 、对于拟在到期日之前背书转让或者贴现且满足终止确认条件的应收账款或应收票据，在 2019 年度的一般企业报表格式（新金融工具准则下）中单独设置了 “应收款项融资”项目，该项目反映反映资产负债表日以公允价值计量且其变动计入其他综合收益的应收票据和应收账款等。为了核算方便，企业也可以增设同名的会计科目核算此类应收票据。
2 、根据《企业会计准则第 22 号——金融工具确认和计量》第三十三条规定：
“企业初始确认金融资产或金融负债，应当按照公允价值计量。对于以公允价值计量且其变动计入当期损益的金融资产和金融负债，相关交易费用应当直接计入当期损益；对于其他类别的金融资产或金融负债，相关交易费用应当计入初始确认金额。但是，企业初始确认的应收账款未包含《企业会计准则第 14 号——收入》所定义的重大融资成分或根据《企业会计准则第 14号——收入》规定不考虑不超过一年的合同中的融资成分的，应当按照该准则定义的交易价格进行初始计量”。因此在初始确认时，可直接按照合同售价（面值）视同公允价值进行初始计量，不考虑单独确认其面值和公允价值之间的差额。
后续因按照实际利率计算利息收入和摊余成本、确认信用减值损失和其他原因导致的公允价值变动等因素影响，导致转让日的公允价值不同于被结算的应付账款账面价值的，差额计入营业外收支，并将此前累积的其他综合收益一并转入损益。